【裁判字號】    95,訴,2955
【裁判日期】    951220
【裁判案由】    違反槍砲彈藥刀械管制條例
【裁判全文】
臺灣臺中地方法院刑事判決              95年度訴字第2955號
公  訴  人  台灣台中地方法院檢察署檢察官
被      告  甲○○
指定辯護人  本院公設辯護人  乙○○
上列被告因違反槍砲彈藥刀械管制條例案件，經檢察官提起公訴
（95年度偵字第20467號），本院判決如下：
    主  文
甲○○未經許可，持有可發射子彈具有殺傷力之改造手槍，處有
期徒刑肆年陸月，併科罰金新臺幣柒萬元，罰金如易服勞役，以
新臺幣壹仟元折算壹日，扣案之由仿BERETTA廠M9型半自動手槍
製造之槍枝，換裝土造金屬槍管而成之改造手槍（槍枝管制編號
：0000000000號）、均係由仿BERETTA廠92FS型半自動手槍所製
造之槍枝，換裝土造金屬槍管而成之改造手槍（槍枝管制編號：
0000000000、0000000000號）共支（含彈匣個）、土造金屬
槍管之改造手槍槍管玖支，均沒收。
    事  實
一、甲○○素行不佳，前曾犯侵占、竊盜、違反槍砲彈藥刀械管
    制條例等罪（均未構成累犯），詎仍不知悔改。甲○○明知
    未經許可不得持有具有殺傷力之改造槍枝、子彈及土造金屬
    槍管之主要組成零件，竟經由雜誌廣告與真實姓名年籍不詳
    綽號「阿志」之成年男子聯繫洽談購槍事宜，遂於民國（下
    同）九十五年一月中旬，與「阿志」相約在桃園縣龜山鄉○
    ○路，以新台幣（下同）十萬元，向「阿志」購買機械性能
    良好，可擊發適用子彈，具有殺傷力，屬於槍砲彈藥刀械管
    制條例第四條第一項第一款所管制之其他可發射子彈具有殺
    傷力槍砲之以換裝土造金屬槍管而成之改造手槍三支（含彈
    匣三個，槍枝管制編號：00 00000000號，係由仿BERETTA廠
    M9型半自動手槍製造之槍枝，換裝土造金屬槍管而成之改造
    手槍；槍枝管制編號：0000 000000、00000000 00號均係由
    仿BERETTA廠92FS型半自動手槍所製造之槍枝，換裝土造金
    屬槍管而成之改造手槍。），及供上述手槍槍擊用不具殺傷
    力之玩具子彈四顆，屬槍枝主要組成零件之土造金屬槍管之
    改造手槍槍管九支、可擊發，具有殺傷力之土造金屬彈殼加
    裝直徑約九點○ｍｍ金屬彈頭而成之土造子彈一顆，及不具
    有殺傷力之制式口徑零點三二吋子彈一顆，而未經許可持有
    之。甲○○自「阿志」購得上揭改造手槍後，除在桃園縣山
    區試射以了解該槍枝之性能外，之後均將之藏放在其所有之
    車號TDM─九一八號輕型機車置物箱內。嗣於九十五年九月
    八日凌晨一時二十分許，甲○○騎乘該機車並攜帶上開槍、
    彈，行經臺中巿北區○○路與天津一街口時，為警盤查始當
    場查扣上揭槍、彈。其後，甲○○再於九十五年九月八日下
    午十五時許帶同警方至台中市北屯區○○○街二十四巷六十
    四號處扣得屬土造金屬槍管之改造手槍槍管九支、可擊發具
    有殺傷力之土造金屬彈殼加裝直徑約九點○ｍｍ金屬彈頭而
    成之土造子彈一顆（業經鑑定試射擊發，僅餘彈殼）、及不
    具有殺傷力之制式口徑零點三二吋子彈一顆。
二、案經臺中巿警察局第二分局報請臺灣臺中地方法院檢察署檢
    察官偵查起訴。
    理  由
一、訊據被告甲○○對於上揭事實坦承不諱，復有臺中巿警察第
    二分局扣押物品目錄表、扣押物品收據、相片十六張、現場
    圖一份等附卷可稽。而扣案槍枝經送內政部警政署刑事警察
    局鑑定後，認該改造手槍三枝，槍枝管制編號：0000000000
    號，係由仿BERETTA廠M9型半自動手槍製造之槍枝，換裝土
    造金屬槍管而成之改造手槍；槍枝管制編號：0000000000、
    0000000000號均係由仿BERETT A廠92FS型半自動手槍所製造
    之槍枝，換裝土造金屬槍管而成之改造手槍，該改造手槍三
    枝，均機械性能良好，可擊發適用子彈，具有殺傷力；屬槍
    枝主要組成零件之改造手槍槍管九支均係土造金屬槍管；土
    造金屬彈殼加裝直徑約九點○ｍｍ金屬彈頭而成之土造子彈
    ，可擊發，具有殺傷力，此分別有該局九十五年九月八日刑
    鑑字第○九五○一三五○七七號、九十五年十一月一日刑鑑
    字第○九五○一三九三五三號槍彈鑑定書共二份在卷可按。
    足認被告甲○○自白，核與事實相符，堪予採信，事證至臻
    明確，被告甲○○未經許可，持有可發射子彈具有殺傷力之
    改造手槍及子彈暨槍枝主要組成零件犯行均洵堪認定。
二、核被告甲○○所為，係犯槍砲彈藥刀械管制條例第八條第四
    項之未經許可持有可發射子彈具有殺傷力之改造手槍、同條
    例第十二條第四項之未經許可持有子彈罪、同條例第十三條
    第四項之未經許可持有槍枝主要組成零件罪。被告甲○○分
    別一行為同時非法持有前開改造手槍三把、及改造子彈一顆
    暨槍枝主要組成零件之土造金屬槍管之改造手槍槍管九支，
    均為想像競合犯，應從一重之槍砲彈藥刀械管制條例第八條
    第四項之未經許可持有可發射子彈具有殺傷力之改造手槍罪
    處斷。又公訴人起訴事實雖未敘及被告所犯之槍砲彈藥刀械
    管制條例第十二條第四項之未經許可持有子彈罪、同條例第
    十三條第四項之未經許可持有槍枝主要組成零件之犯行，然
    該部分事實與公訴人起訴之犯罪事實既具想像競合犯，屬裁
    判上一罪關係，依審判不可分之原則，亦為起訴效力所及，
    自為本院審理論究範圍，併予敘明。爰審酌槍枝氾濫之情形
    將影響社會之治安，嚴重違反國家禁令，被告甲○○非法持
    有改造手槍、子彈及槍枝主要組成零件，雖尚未持之觸犯他
    罪，惟潛在之危險性依然甚大，危害社會治安，不宜輕縱，
    其犯罪之動機、目的、手段、品行不佳，詳如前述，此有台
    灣台中地方法院檢察署刑案資料查註紀錄表一份在卷可按、
    及犯罪後僅坦認罪愆，頗具悔意，犯後態度尚佳等一切情狀
    ，量處如主文所示之刑，罰金部分並諭知易服勞役之折算標
    準，以資懲儆。扣案之由仿BERETTA廠M9型半自動手槍製造
    之槍枝，換裝土造金屬槍管而成之改造手槍（槍枝管制編號
    ：0000 000000號）、均係由仿BERETTA廠92FS型半自動手槍
    所製造之槍枝，換裝土造金屬槍管而成之改造手槍（槍枝管
    制編號：0000000000、0000000000號）共支（含彈匣個
    ）、土造金屬槍管之改造手槍槍管玖支，均為違禁物，不問
    屬於犯人與否，均應依刑法第三十八條第一項第一款規定，
    併予宣告沒收之。至於另扣案之土造金屬彈殼加裝直徑約九
    點○ｍｍ金屬彈頭而成之土造子彈一顆經囑託鑑定試射，僅
    餘彈殼；扣案之玩具子彈四顆、制式口徑零點三二吋子彈一
    顆，經囑託鑑定試射，均不具有殺傷力，均非屬違禁物，爰
    不依法併予宣告沒收之，附此敘明。按行為後法律有變更者
    ，適用行為時之法律。但行為後之法律有利於行為人者，適
    用最有利於行為人之法律，刑法第二條第一項定有明文。查
    被告行為時之刑法第四十二條第二項前段規定：「易服勞役
    以一元以上三元以下折算一日。」，又被告行為時之易服勞
    役折算標準，業據修正前罰金罰鍰提高標準條例第二條前段
    規定，就其原定數額提高為一百倍折算一日，則被告行為時
    之易服勞役折算標準，應以銀元一百元以上三百元以下折算
    一日，即新台幣三百元以上九百元以下折算一日。惟九十五
    年七月一日修正公布施行之刑法第四十二條第三項前段規定
    ：「易服勞役以新台幣一千元、二千元或三千元折算一日。
    」，比較修正前後之易服勞役折算標準，以修正後之規定，
    較有利於被告，則應依刑法第二條第一項但書規定，適用修
    正後之刑法第四十二條第三項前段規定，定其折算標準，併
    此敘明。被告行為後刑法第三十八條第一項第一款沒收物之
    規定，雖經總統於九十四年二月二日公布修正，並自九十五
    年七月一日施行，惟不論依修正前刑法第三十八條第一項第
    一款，或修正後刑法第三十八條第一項第一款之規定，修正
    前後並無有利或不利之情形，自不生新舊法比較之問題，依
    修正施行後刑法第二條第一項前段之規定，應依修正前刑法
    第三十八條第一項第一款之規定。
據上論斷，應依刑事訴訟法第二百九十九條第一項前段、槍砲彈
藥刀械管制條例第八條第四項、第十二條第四項、第十三條第四
項、刑法第十一條前段、第二條第一項前段、但書、第五十五條
、第四十二條第三項前段、修正前刑法第三十八條第一項第一款
，判決如主文。
中    華    民    國    95    年    12    月    20    日
                  刑事第八庭    審判長法  官  朱光國
                                      法  官  洪堯讚
                                      法  官  洪俊誠
以上正本證明與原本無異。
如不服本判決，應於判決送達後十日內向本院提出上訴狀，上訴
於臺灣高等法院臺中分院(須附繕本)。
                                      書記官  蕭榮峰
中    華    民    國    95    年    12    月    20    日
附錄論罪科刑實體法條文：
槍砲彈藥刀械管制條例第8條：
未經許可，製造、販賣或運輸鋼筆槍、瓦斯槍、麻醉槍、獵槍、
空氣槍或第4條第1項第1款所定其他可發射金屬或子彈具有殺傷
力之各式槍砲者，處無期徒刑或5年以上有期徒刑，併科新臺幣1
千萬元以下罰金。
未經許可，轉讓、出租或出借前項所列槍枝者，處5年以上有期
徒刑，併科新臺幣1千萬元以下罰金。
意圖供自己或他人犯罪之用，而犯前二項之罪者，處無期徒刑或
7年以上有期徒刑，併科新臺幣 1 千萬元以下罰金。
未經許可，持有、寄藏或意圖販賣而陳列第1項所列槍枝者，處3
年以上10年以下有期徒刑，併科新臺幣700萬元以下罰金。
第 1 項至第 3 項之未遂犯罰之。
槍砲彈藥刀械管制條例第12條：
未經許可，製造、販賣或運輸子彈者，處1年以上7年以下有期徒
刑，併科新台幣500萬元以下罰金。
未經許可，轉讓、出租或出借子彈者，處6月以上5年以下有期徒
刑，併科新台幣300萬元以下罰金。
意圖供自己或他人犯罪之用，而犯前二項之罪者，處3年以上10
年以下有期徒刑，併科新台幣700萬元以下罰金。
未經許可，持有、寄藏或意圖販賣而陳列子彈者，處5年以下有
期徒刑，併科新台幣300萬元以下罰金。
第 1 項至第 3 項之未遂犯罰之。
槍砲彈藥刀械管制條例第13條：
未經許可，製造、販賣或運輸槍砲、彈藥之主要組成零件者，處
三年以上十年以下有期徒刑，併科新台幣七百萬元以下罰金。
未經許可，轉讓、出租或出借前項零件者，處一年以上七年以下
有期徒刑，併科新台幣五百萬元以下罰金。
意圖供自己或他人犯罪之用，而犯前二項之罪者，處五年以上有
期徒刑，併科新台幣一千萬元以下罰金。
未經許可，持有、寄藏或意圖販賣而陳列第一項所列零件者，處
六月以上五年以下有期徒刑，併科新台幣三百萬元以下罰金。
第一項至第三項之未遂犯罰之。


司法院資訊處製作；財團法人民間司法改革基金會備份。
